【裁判字號】    88,訴,1249
【裁判日期】    890103
【裁判案由】    懲治走私條例等
【裁判全文】
臺灣高雄地方法院刑事判決                        八十八年度訴字第一二四九號
    公  訴  人  臺灣高雄地方法院檢察署檢察官
    被      告  甲○○○
右列被告因違反懲治走私條例案件，經檢察官提起公訴（八十八年度偵字第一三五一
八號），本院判決如左：
    主  文
甲○○○運送私運管制物品進口逾公告數額之走私物品，處有期徒刑肆月。查扣之「
大衛杜夫（DAVIDOFF CLASSIC）」伍仟伍佰包、「七星（MILD SEVEN）」壹仟包及「
峰（MI-NE）」壹仟伍佰包之未稅洋菸均沒收。
    事  實
一、甲○○○（起訴書誤繕為陳吳麗琴）曾分別於民國七十八年、八十二年間因違反
    臺灣省內菸酒專賣暫行條例及懲治走私條例案件，經本院分別判處罰金五千元及
    有期徒刑四月確定，有期徒刑部分業於八十二年十二月二十四日易科罰金執行完
    畢（未購成累犯）。詎猶不知悔改，竟意圖販賣營利，基於概括之犯意，自八十
    八年三月間某日起，連續在高雄市某路邊之「阿桐伯檳榔攤」，以每條新臺幣（
    下同）三百元之價格，販入未貼專賣憑證之菸類，並以三百零五元之價格，連續
    販賣予高雄市各檳榔攤販，賺取每條未稅洋菸五元之利潤。嗣又承上開販賣未貼
    專賣憑證菸纇之概括犯意，於八十八年五月二十六日上午七時許，先向不知情之
    許啟明借用牌照號碼ＷＲ─四一三三號自用小貨車，並於同日上午十時許，在高
    雄市○○區○○路接近國道中山高速公路楠梓交流道之中油加油站旁，向姓名、
    年籍不詳綽號「阿財」之成年男子，以每條三百元之價格，販入未貼專賣憑證之
    一次私運管制物品進口逾公告數額之菸類即「大衛杜夫（DAVIDOFF CLASSIC）」
    五千五百包、「七星（MILD SEVEN）」一千包及「峰（MI-NE）」一千五百包之
    未貼專賣憑證洋菸共計八千包（完稅價格合計為十九萬一千四百六十元）旋即駕
    駛上開小貨車運送，於同年月二十六日下午三時許，行經高雄市○○區○○街四
    十號住處前，正準備卸貨時，為警當場查獲，並扣得前揭洋菸合計八千包。
二、案經內政部警政署保安警察第三總隊第三大隊報請臺灣高雄地方法院檢察署檢察
    官偵查起訴。
    理  由
一、訊據被告甲○○○對於連續販賣未貼專賣憑證之菸類及運送私運管制進口物品逾
    公告數額之菸類之事實坦承不諱，且被告於右揭時地駕駛小貨車運送前述未稅洋
    菸共八千包，而於載運途中為警查獲之事實，業經證人即現場查獲之員警乙○○
    到庭結證在卷，又本次查獲之未稅洋菸，其完稅價格總計為十九萬一千四百六十
    元，並有內政部警政署保安警察第三總隊第三大隊八十八年五月二十六日十五時
    現場檢查切結紀錄、查獲違反臺灣省內菸酒專賣暫行條例案件扣押物品表、許啟
    明所有牌照號碼ＷＲ─四一三三號自用小貨車車籍作業系統─查詢認可資料、臺
    灣省菸酒公賣局高雄分局八十八年六月二十三日八八公高局查字第○四○六四號
    函、同分局八十八年十一月一日八八公高局查字第○七一六六號函及財政部高雄
    關稅局八十八年八月七日關緝字第八八一六○七二五號函各乙紙在卷可稽，顯已
    超過公告數額十萬元至明。又查一般私運進口之洋煙，貨主惟恐為警方查獲後，
    查扣之洋煙將有被依法沒入，貨主將有賠本之虞，故私運進口後，即將洋煙分散
    藏放，本件扣案之洋煙多達八千包，查緝時完稅價格高達十九萬一千四百六十元
    ，顯係私梟尚未分散，而為一次私運進口之走私物品無訛。是本案事證已臻明確
    ，被告犯行洵堪認定，應予依法論科。
二、按一次私運洋煙、洋酒、捲煙紙其總額由海關照緝獲時之完稅價格計算，超過新
    台幣拾萬元者，才屬管制進口物品，懲治走私條例公告管制物品項目及其數額丙
    項，定有明文。又查懲治走私條例第三條第一項之法條規定雖僅規定「運送、銷
    售或藏匿前條第一項之走私物品」，未言及是否以逾公告數額為限，惟比較同條
    第二項之常業犯與同法第八條第二項以運送、銷售或藏匿未逾公告數額之管制物
    品為常業之刑度規定，第三條第一項之運送、銷售或藏匿之物品必須已逾公告數
    額，又所謂「常業」係指以該業營生而言，雖非必以該業為唯一之生活事業，然
    必恃該業為生活之資，使能成立該罪。而「銷售」應係指「推銷售賣」而言，尚
    難認與刑法或其他刑事法令之「販賣」，一有「販入」行為，即成立該罪為同一
    解釋。
三、被告自八十八年三月間起多次販賣未貼專賣憑證之菸類，係違反台灣省內菸酒專
    賣暫行條例第三十七條第五款之販賣未貼專賣憑證之菸類罪；被告於八十八年五
    月二十六日所為之販入未稅洋煙之目的雖在銷售，然該洋菸係於運送途中即被查
    獲，顯然尚未達著手推銷售賣之要約承諾行為，係屬銷售之預備階段，而懲治走
    私條例並未處罰該罪之預備犯之明文（參照最高法院七十九年六月份刑庭總會決
    議、八十二年四月二十七日、八十二年度第三次刑事庭會議決議暨刑事法律問題
    研究第九輯第六十則），是被告自不得論以懲治走私條例第三條第二項之「銷售
    私運逾公告數額之管制進口物品為常業」罪。又按懲治走私第三條第一項之運送
    走私物品罪，其「運送」不以為他人運輸為必要，即為自己運輸者亦包括在內（
    參見最高法院八十二年四月二十七日、八十二年第三次刑事庭會議決議）。從而
    被告意圖販賣未貼專賣憑證之菸類而販入私運管制物品進口逾公告數額之走私香
    菸並加以運送，核其所為，係犯懲治走私條例第三條第一項及台灣省內菸酒專賣
    暫行條例第三十七條第五款之罪。公訴人起訴事實認被告係以販賣走私物品為常
    業，引用懲治走私條例第三條第一項之規定，容有未洽，附此敘明。又被告多次
    販賣未貼專賣憑證之菸類之犯行，時間緊接、犯罪構成要件相同，顯係基於概括
    犯意反覆為之，為連續犯，應論以一罪；且被告所犯上開懲治走私條例第三條第
    一項、台灣省內菸酒專賣暫行條例第三十七條第五款之罪，有方法結果之牽連關
    係，應從較重之懲治走私條例第三條第一項之運送私運管制物品進口逾公告數額
    之走私物品罪處斷。爰審酌被告曾有二次違反臺灣省內菸酒專賣暫行條例案件之
    前科，此有本院被告全國前案紀錄表可考，不知警惕，再犯本案，本應從重量刑
    ，惟念及其於犯罪後已坦承犯行，尚知悔改，態度良好，其犯罪之所得每條洋菸
    利潤五元非屬重大等一切情狀，量處如主文所示之刑。又扣押之如事實欄所示之
    洋菸共計八千包，係屬被告販入牟利之未貼專賣憑證之菸類，應依台灣省內菸酒
    專賣暫行條例第四十條第一款規定併予宣告沒收。
四、至公訴人起訴事實雖另記載被告自八十六年間起在上開處所，販賣未貼專賣憑證
    菸纇一節，惟訊之被告於審理中供稱：伊係自八十八年三月間起販賣未貼專賣憑
    證之菸纇等語，核與被告為警查獲後供述：伊從事賣賣未稅洋菸有一至二個月等
    情相符，至其於偵查中供稱：伊幾年前曾販賣未稅洋菸等語，亦與偵查卷所附台
    灣高雄地方法院檢察署刑案資料查註紀錄表顯示：被告分別於七十八年、八十二
    年間曾違反臺灣省內菸酒專賣暫行條例及懲治走私條例等案件之事實吻合，是被
    告未曾供認其自八十六年間起有販賣未稅洋菸之事實，公訴意旨認此部分事實（
    除前述論罪部分以外），業經被告供認不諱，顯有未合，復查無積極事證足資證
    明被告自八十六年間起至八十八年三月間止（不包括本件論罪部分）有販賣未稅
    洋菸之犯行，此部分本應為無罪之諭知，惟因與起訴論罪部分，有裁判上一罪之
    關係，爰不另為無罪之諭知，附此敘明。
據上論斷，應依刑事訴訟法第二百九十九條第一項前段，懲治走私條例第三條第一項
、第十一條，臺灣省內菸酒專賣暫行條例第三十七條第五款、第四十條第一款，刑法
第十一條前段、第四十一條、第五十五條前段，罰金罰鍰提高標準條例第一條前段，
判決如主文。
本案經檢察官邱克斌到庭執行職務。
中      華      民      國    八十九    年      一      月      三      日
                                  臺灣高雄地方法院刑事第四庭
                                      審判長法  官    徐文祥
                                            法  官    王俊隆
                                            法  官    劉定安
右正本證明與原本無異。
如不服本判決，應於判決送達後十日內，向本院提出上訴狀。
                                            書記官    李文記
中    華    民    國      八十九      年      一      月      七      日
附錄本案論罪科刑法條全文︰懲治走私條例第三條第一項、臺灣省內菸酒專賣暫行條
例第三十七條第五款


司法院資訊處製作；財團法人民間司法改革基金會備份。
